【裁判字號】    98,易,1840
【裁判日期】    981127
【裁判案由】    竊盜
【裁判全文】
臺灣臺北地方法院刑事判決              98年度易字第1840號
公  訴  人  臺灣臺北地方法院檢察署檢察官
被      告  戊○○
                    （現另案在臺灣臺北監獄執行）
上列被告因竊盜案件，經檢察官提起公訴（98年度偵字第4856號
），本院判決如下：
    主  文
戊○○攜帶兇器竊盜，累犯，處有期徒刑伍月，如易科罰金，以
新臺幣壹仟元折算壹日。
    事  實
一、戊○○前於民國93年間因贓物、竊盜等罪，分別經本院於93
    年9月20日以93年度簡字第2147號判處有期徒刑3月確定（贓
    物罪部分）、於94年5月2日以93年度易字第1335號判處有期
    徒刑6月確定（竊盜罪部分）、於94年7月19日以94年度易字
    第270號判處有期徒刑5月確定（贓物罪部分）。所犯贓物二
    罪，嗣經合併定應執行有期徒刑7月確定。其復於94年間，
    因施用第一級毒品及第二級毒品罪，經本院以94年度訴字第
    371號分別判處有期徒刑7月及6月，合併定應執行有期徒刑
    11月，經提起上訴後，臺灣高等法院於94年11月21日以94年
    度上訴字第30 65號駁回上訴確定。其另於94年間因違反槍
    砲彈藥刀械管制條例案件，經本院以94年度訴字第1817 號
    判處有期徒刑1年4月，併科罰金新臺幣（下同）10萬元，嗣
    經提起上訴，最高法院於95年12月22日以95年度台上字第71
    52號駁回上訴確定。嗣經分別減刑為有期徒刑3月又15日、3
    月、8月，併科罰金5萬元，有期徒刑部分，合併定應執行有
    期徒刑1年1月確定。與前開有期徒刑6月（竊盜罪部分）及7
    月（二件贓物罪部分）之刑接續執行，有期徒刑部分於96年
    9月3日縮刑期滿執行完畢。
二、戊○○不知悔改，意圖為自己不法所有，於97年12月間（起
    訴誤載為10月中旬）某日凌晨2時許，在臺北縣新店市○○
    路20號前花園內（起訴書誤載為新潭路2段旁山坡地），偕
    不知情之甲○○、乙○○，持戊○○所有鐵製、質地堅硬、
    客觀上可供兇器使用之圓鍬2把及吊桿等工具挖掘竊取丙○
    ○種植於該處價值7萬元之桂花樹2棵，得手後，由被告駕車
    載走，並移植於臺北縣新店市○○路82號後方空地內，準備
    出售，嗣於98年1月9日戊○○因另涉有毒品危害防制條例案
    件為警查獲，於員警未發覺其竊盜犯行前，向員警自承其犯
    行始悉上情。
二、案經台北縣政府警察局新店分局報請臺灣臺北地方法院檢察
    署檢察官偵查起訴。
    理  由
一、訊據被告戊○○坦承有挖取上揭桂花樹移植他處之事實，惟
    辯稱桂花樹係其與被害人丙○○之弟上山挖掘所共有云云。
    經查，上揭桂花樹係被害人丙○○所有且於上開時地被竊之
    事實，業據證人即被害人丙○○於本院審理時結證屬實，且
    證人丙○○證稱失竊的桂花樹是其所買，至其弟所挖的是另
    外的並非本案之桂花樹。且證人即承辦員警丁○○證稱；「
    本案桂花樹並無人報案失竊，我因為偵辦被告另案毒品案，
    證人應佳雯指證說是向被告買毒品的，被告否認，供稱應佳
    雯是懷疑他賣桂花樹獨吞桂花樹的錢，所以才誣指他賣毒品
    ，被告承認這二棵桂花樹是他偷的，先帶警方到新店市○○
    路82號後面的空地找到那二顆桂花樹，然後帶警方到新店新
    潭路那邊說是在那邊偷的，可是比對結果，發現那邊的桂花
    樹比較小，跟本案的二棵桂花樹的樹頭相差很多，然後也找
    不到被害人，我有拍照存證，後來我遇到丙○○，我知道丙
    ○○有在種花，所以拿照片給丙○○看，丙○○說那二棵桂
    花樹是他遭竊的，我就帶丙○○去安泰路那邊指認，丙○○
    確認那二顆桂花樹是他失竊的。」等語，並稱本案桂花樹失
    竊之事，在被告未供出之前，警方並不知道等語，足見本件
    竊案係被告自行供出承辦員警才循線追查，並經被害人丙○
    ○確認，如本案桂花樹係被告所有，被告實無供出以自陷入
    罪之必要，是被告於警詢及偵查所述應較可採。此外並經證
    人甲○○到庭證述屬實，且有贓物認領保管單及查獲桂花樹
    照片附卷可稽。綜上事證明確，被告竊盜犯行均堪認定。
二、按刑法第321條第1項第3款之攜帶兇器竊盜罪，係以行為人
    攜帶兇器竊盜為其加重條件，此所謂兇器，其種類並無限制
    ，凡客觀上足對人之生命、身體、安全構成威脅，具有危險
    性之兇器均屬之，且祇須行竊時攜帶此種具有危險性之兇器
    為已足，並不以攜帶之初有行兇之意圖為必要；亦即行為人
    攜帶兇器有行兇之可能，客觀上具有危險性，即為已足，至
    其主觀上有無持以行兇或反抗之意思，尚非所問，有最高法
    院79年台上第5253號判例、最高法院74年度第3次刑事庭會
    議決議可資參照。被告行竊所用之圓鍬，依常情係鐵製材質
    ，質地堅硬之大型工具，否則不足以挖掘本案2棵大桂花，
    客觀上自足以對於他人之生命、身體構成威脅而具有危險性
    ，屬刑法所謂兇器甚明。被告攜圓鍬行竊本案桂花樹之所為
    ，核係犯刑法第321條第1項第3款之攜帶兇器竊盜罪（被告
    所犯罪名業經公訴人當庭更正，故毋庸變更起訴法條）。又
    被告有事實欄所載之科刑及執行情形，有臺灣高等法院被告
    前案紀錄表在卷可稽，其受徒刑執行完畢後，5年內故意再
    犯
    本件有期徒刑以上之罪，為累犯，應依刑法第47條第1項之
    規定加重其刑。末查，被告於其犯罪未被發覺前，向警員承
    認其犯行等情，業據證人丁○○於本院審理時證述屬實，足
    認被告犯本罪後，在有偵查犯罪職權之機關未發覺其犯罪前
    ，即自首並接受審判，核符刑法第62條前段規定自首之要件
    ，爰依刑法第62條前段之規定減輕其刑，並依法先加後減之
    。爰審酌被告素行非佳，竊取之物價值約7萬元，犯後供詞
    反覆及其犯罪之手段、對被害人所造成之損害等一切情狀，
    量處如主文所示之刑，並諭知易科罰金之折算標準。被告行
    竊所用之圓鍬及吊桿等工具並未扣案，且無證據證明現尚存
    在，故不予宣告沒收，附此敘明。
據上論斷，應依刑事訴訟法第284條之1、第299條第1項前段，刑
法第321條第1項第3款、第47條第1項、第62條前段、第41條第1
項前段，判決如主文。
本案經檢察官文家倩到庭執行職務
中    華    民    國    98    年    11    月    27    日
                  刑事第十五庭  法  官  廖紋妤
上正本證明與原本無異。
如不服本判決應於收受送達後10日內向本院提出上訴書狀，並應
敘述具體理由；其未敘述上訴理由者，應於上訴期間屆滿後20日
內向本院補提理由書（均須按他造當事人之人數附繕本）「切勿
逕送上級法院」。告訴人或被害人如對於本判決不服者，應具備
理由請求檢察官上訴，其上訴期間之計算係以檢察官收受判決正
本之日期為準。
                                書記官  周小玲
中    華    民    國    98    年    11    月    30    日
刑法第321條
犯竊盜罪而有下列情形之一者，處6月以上、5年以下有期徒刑：
一、於夜間侵入住宅或有人居住之建築物、船艦或隱匿其內而犯
    之者。
二、毀越門扇、牆垣或其他安全設備而犯之者。
三、攜帶兇器而犯之者。
四、結夥三人以上而犯之者。
五、乘火災、水災或其他災害之際而犯之者。
六、在車站或埠頭而犯之者。
前項之未遂犯罰之。


司法院資訊處製作；財團法人民間司法改革基金會備份。
